臺灣桃園地方法院刑事判決　　　　　　　100年度易字第726號
公　訴　人　臺灣桃園地方法院檢察署檢察官
被　　　告　黃煌明
上列被告因恐嚇案件，經檢察官提起公訴（99年度偵字第29915
號），本院判決如下︰
    主  文
黃煌明以加害生命、身體、財產之事，恐嚇他人致生危害於安全
，處有期徒刑柒月。
    事  實
一、緣戴志雄與禤美晴、禤美晴之夫戴述森於民國97年間共同合
    夥在桃園縣平鎮市○○路南勢2 段88號開設「山豬碳烤KTV
    美食店」，由該三人各出資新台幣（下同）180 萬元，實際
    則由禤美晴夫妻負責店務日常經營，嗣戴志雄自認「山豬碳
    烤KTV 美食店」生意不錯，卻從未分派股息紅利，認為禤美
    晴有侵占獲利之情形，乃於99年7 月間透過不明管道尋得劉
    得充、黃煌明為其向禤美晴討債，欲藉此取回其出資之180
    萬元。黃煌明於99年9 月28日晚間7 時30分許與另一年籍姓
    名不詳綽號「小虎」之成年男子共同至上開「山豬碳烤KTV
    美食店」（該時禤美晴及「山豬碳烤KTV 美食店」店長謝春
    芳在櫃檯，禤美晴見該二人來者不善，遂故稱禤美晴不在店
    內，並自店內後門先行離去），黃煌明與「小虎」向謝春芳
    稱其二人係「山豬碳烤KTV 美食店」之股東戴志雄找來的，
    「小虎」並留下0000000000門號以供聯絡，禤美晴嗣因而輾
    轉得知「小虎」自稱已自戴志雄處受讓戴志雄之「山豬碳烤
    KTV 美食店」之股份之事，禤美晴認為「山豬碳烤KTV 美食
    店」之合夥糾紛需予解決，乃於翌日即99年9 月30日晚間10
    時許，以電話聯繫戴志雄，約定禤美晴至戴志雄位於桃園縣
    觀音鄉富源村2 鄰富源71之40號之住處商談，禤美晴與謝春
    芳共乘計程車前往，然找不到戴志雄上開住處，遂改約定在
    桃園縣觀音鄉富源村57之2 號之7-11超商門口見面，戴志雄
    乃電話通知黃煌明、劉得充共同前往，黃煌明又通知姓名年
    籍不詳之成年男子10餘名共同前往。黃煌明、戴志雄、劉得
    充與上開10餘名不詳男子於同日晚間11時許共同到達上開
    7-11 超 商門口後，與先行到達之禤美晴、謝春芳談論碳烤
    店經營權之際，黃煌明藉故向禤美晴稱戴志雄已將「山豬碳
    烤KTV 美食店」之股份轉讓給伊，並基於恐嚇之犯意恫稱「
    我是新屋地區老大，找誰來談都沒有用，我要派會計來收錢
    ，要接收這間店」等言語恐嚇禤美晴、謝春芳，使其等心生
    畏懼。
二、案經禤美晴訴由桃園縣政府警察局大園分局報告臺灣桃園地
    方法院檢察署檢察官偵查起訴。
    理  由
壹、證據能力：
一、按刑事訴訟法第159 條第1 項規定：「被告以外之人於審
    判外之言詞或書面陳述，除法律有規定者外，不得作為證據
    」；其立法本旨係以證人於審判外之言詞或書面陳述，屬於
    傳聞證據，此項證據，當事人無從直接對於原供述者加以詰
    問，以擔保其真實性，法院亦無從直接接觸證人而審酌其證
    言之憑信性，違背直接審理及言詞審理之原則，除具有必要
    性及信用性情況之除外者外，原則上不認其有容許性，自不
    具證據能力；至所謂具有必要性及信用性情況者，例如刑事
    訴訟法第159 條之1 、之2 、之3 、之4 、之5 情形，仍例
    外認其有證據能力，然此乃係指法院未於審判期日傳喚相關
    證人到庭，案件僅能依靠該等證人於審判外之陳述以為判斷
    之情形，始需就該等審判外供述證據嚴格依照刑事訴訟法第
    15 9條之1 至之5 所定要件一一檢視各該證人之供述，作為
    證據之資格。倘法院已經依據當事人聲請傳喚證人到庭接受
    檢辯雙方之交互詰問，則法院既已透過直接、言詞審理方式
    檢驗過該證人之前之證詞，當事人之反對詰問權亦已受到保
    障得以完全行使之情況下，該等審判外證據除有其他法定事
    由（例如：非基於國家公權力正當行使所取得或私人非法取
    得等，而有害公共利益，即以一般證據排除法則為判斷），
    應認該審判外供述已得透過審判程式之詰問檢驗，而取得作
    為證據之資格，亦即其審判外供述與審判中供述相符部分，
    顯然已經構成具備可信之特別情狀，當然有證據資格（實務
    上之作用常為引用該等陳述與審判中陳述相符，強化該證人
    供述之可信度），其不符部分，作為檢視審判中所為供述可
    信與否之彈劾證據，當無不許之理，甚者，其不符部分倘係
    於司法警察、檢察事務官調查中之供述，作為認定被告犯罪
    與否或不構成犯罪與否之證據，亦僅需依照刑事訴訟法第15
    9 條之2 規定，斟酌其審判外供述作成外部環境、製作過程
    、內容、功能等情況認為之前供述較為可信，即可取得證據
    資格，而作為認定事實之證據資格（參照最高法院94年度臺
    上字第2507號、95年臺上字第2515號判決意旨）。查本件證
    人謝春芳、戴志雄業經本院於審判期日以證人身分具結後行
    交互詰問程序，直接言詞審理檢視其等證詞，故其等前於警
    局時所為之陳述，當然已取得作為證據之資格，而有證據能
    力。至證人禤美晴於本院審理時經傳喚而未到庭，其前之警
    詢陳述復經被告否認其證據能力，此外亦無其他可例外承認
    其之警詢陳述之證據能力之情形，是其之警詢陳述認無證據
    能力。
二、按被告以外之人於偵查中向檢察官所為之陳述，除顯有不可
    信之情況者外，得為證據，刑事訴訟法第159 條之1 第2 項
    定有明文。查證人禤美晴、謝春芳偵查中於供前具結所為之
    陳述，係檢察官依法訊問，復無其他事證足資認定其等於檢
    察官訊問時有受違法取供情事，並無何特別不可信之情況，
    是依上開規定均有證據能力，而得作為本案之證據，被告指
    稱禤美晴、謝春芳於偵查中所述無證據能力云云，並非可採
    。
三、按證人恐因陳述致自己或與其有刑事訴訟法第180 條第1 項
    關係之人受刑事追訴或處罰者，依同法第181 條規定，得拒
    絕證言。又證人有第181 條之情形者，依同法第186 條第2
    項規定，應告以得拒絕證言。再刑事訴訟法第158 條之3 規
    定：「證人、鑑定人依法應具結而未具結者，其證言或鑑定
    意見，不得作為證據。」所謂「依法應具結而未具結者」，
    係指檢察官或法官依刑事訴訟法第175 條之規定，以證人身
    分傳喚被告以外之人到庭作證，或雖非以證人身分傳喚到庭
    ，而於訊問調查過程中，轉換為證人身分為調查時，此時該
    供述之身分為證人，則檢察官、法官自應依本法第186 條有
    關具結之規定，命證人供前或供後具結，其陳述始符合第15
    8 條之3 之規定，而有證據能力。若非以證人身分傳喚，而
    以共同被告身分傳喚到庭為訊問時，其身分既非證人，即與
    「依法應具結」之要件不合，縱未命其具結，純屬檢察官或
    法官調查證據職權之適法行使，當無違法可言。前揭不論係
    本案或他案在檢察官或法官面前作成未經具結之陳述筆錄，
    係屬被告以外之人於偵查中向檢察官或法官所為之陳述，本
    質上屬於傳聞證據，基於保障被告在憲法上之基本訴訟權，
    除該被告以外之人死亡、身心障礙致記憶喪失或無法陳述、
    滯留國外或所在不明而無法傳喚或傳喚不到、或到庭後拒絕
    陳述等情形外，如已經法院傳喚到庭具結而為陳述，並經被
    告之反對詰問，前揭非以證人身分在檢察官、法官面前未經
    具結之陳述筆錄，有證據能力。本件同案被告戴志雄於偵查
    中因係以被告身分傳訊而未經具結，然嗣於本院審理中已給
    予被告詰問之機會，則證人戴志雄於偵查中所為之供述證據
    ，雖屬傳聞證據，惟並無顯不可信之情形，應有證據能力。
四、另本件認定事實所引用之卷內其餘卷證資料，並無證據證明
    係公務員違背法定程序所取得，被告於審判程序中復未於言
    詞辯論終結前表示異議，且卷內之文書證據，亦無刑事訴訟
    法第159 條之4 之顯有不可信之情況與不得作為證據之情形
    ，則依刑事訴訟法第159 條之5 之規定，本件認定事實所引
    用之所有文書證據，均有證據能力，合先敘明。
貳、實體部分：
一、訊據被告黃煌明固承認有於99年9 月30日晚間11時許在桃園
    縣觀音鄉富源村57之2 號之7-11超商門口與禤美晴、謝春芳
    見面，且當時伊之另二名不知友人、戴志雄、劉得充亦有在
    場，然矢口否認上開犯行，辯稱：伊沒有帶10餘名男子及戴
    志雄、劉得充共同前往，伊是在上開7-11超商門口巧遇伊之
    不知名之二位友人，劉得充是自己開車前往現場，戴志雄雖
    然有約伊一起去，然伊與戴志雄是不同時間到達，伊在現場
    沒有說「我是新屋地區老大，找誰來談都沒有用，我要派會
    計來收錢，要接收這間店」等恐嚇言語；伊有投資劉得充向
    戴志雄所買得之「山豬碳烤KTV 美食店」180 萬元股份中之
    30萬元股份，案發日戴志雄打電話向伊說禤美晴要帶人去向
    戴志雄談「山豬碳烤KTV 美食店」經營之事，叫伊可以去上
    開7-11超商聽看看云云。惟查：
  (一)證人劉得充於本院審理時及100 年3 月8 日偵訊時（該次偵
    訊之身分係關係人而非證人或被告）雖證稱及陳稱伊以現金
    180 萬元向戴志雄購買戴志雄在「山豬碳烤KTV 美食店」之
    股份，其中30萬元是伊向被告黃煌明借的云云，然本院詢之
    其自己出資之150 萬元係由何戶頭支出，其證稱其係找朋友
    集資的云云，本院命其當庭供出其集資之朋友之姓名、住址
    ，其竟完全無法寫出來，是其對於自己出資之150 萬元鉅款
    究出自何處，完全無法交待，此與一般常情大相悖逆。且查
    ，依偵卷第40頁之收據所示，禤美晴於99年11月1 日支付戴
    志雄「10萬元退股金、尚餘170 萬元」，並由戴志雄在簽收
    人欄簽名，劉得充在見證人欄簽名，可見戴志雄之股份根本
    沒有出賣並讓與劉得充之事實，戴志雄簽收10萬元退股金之
    事實亦據本院當庭詢問證人劉得充屬實，本院乃再詢之以「
    你剛才說你已經接收戴志雄全部的股份，為什麼十萬元要退
    給戴志雄而不是退給你？」其證稱「因為我談好要給戴志雄
    的股金沒有全部給他。」云云，可見其之此說詞與其於同庭
    先前證稱其以現金180 萬元向戴志雄購買股份，其中30萬元
    係向被告借的，另150 萬元係向友人集資云云，已屬相互矛
    盾，本院再詢之「你還差買戴志雄股份的錢多少錢？」其竟
    對於此一屬己之親身經歷事項證稱「我不知道」，可見證人
    劉得充證述其已向戴志雄買受戴志雄之「山豬碳烤KTV 美食
    店」之股份云云，核屬虛構。矧依卷附財政部台灣省北區國
    稅局中壢稽徵所100 年11月8 日北區國稅中壢二字第100101
    7768號函所示，劉得充根本無98、99年度綜合所得稅申報及
    核課之任何資料，顯示劉得充該二年度未有正當所得，焉有
    可能以180 萬元向戴志雄買受股份？其已係捉襟見肘之人，
    向友人募得150 萬元鉅資，又豈有無從當庭陳報該等友人為
    何人之理？益見其所稱之其買受戴志雄之股份之證詞無從採
    信。
  (二)證人戴志雄於本院審理時證稱「（審判長問：劉得充是將
    180 萬元現金直接交給你或是用匯款或用支票或用其他方式
    把錢交給你？）他是陸陸續續幾十萬元、幾十萬元拿給我，
    他都是拿現金給我。」、「（審判長問：劉得充用這個方式
    陸續將現金交給你，180 萬元兜都給付了嗎？）都給付了。
    」、「（審判長問：在劉得充將180 萬元支付完畢之前或之
    時，你有無扣他的錢？）沒有。」、「（審判長問：劉得充
    有無說因為什麼原因他不要付180 萬元全部，而要扣款？）
    沒有。」是可見證人戴志雄證稱劉得充已將出售股份之價金
    180 萬元全數支付予伊，而且在將此款項陸續支付完畢之前
    或同時，劉得充亦從未對戴志雄有任何扣款而不支付全部價
    款之行為。是則，證人劉得充證稱其未將買受戴志雄之股份
    之全部價金180 萬元支付予戴志雄，因而禤美晴於99年11月
    1 日所支付之退股金10萬元由戴志雄簽收云云，與證人戴志
    雄上開證詞核屬相違，而若戴志雄與劉得充之間果有股份買
    賣之事實，則依證人戴志雄之證述劉得充係至99年年底始將
    180 萬元價金支付完畢，則既然戴志雄在劉得充支付完畢前
    之99年11月1 日有受領禤美晴交付之退股金10萬元，則劉得
    充自然會將此之10萬元自180 萬元價金中扣除，而證人戴志
    雄竟證稱劉得充亦從未對戴志雄有任何扣款而不支付全部款
    項即180 萬元之行為，可見證人戴志雄與劉得充證稱其二人
    間有上開股份買賣之行為，均屬虛偽。其二人無非欲掩蓋其
    實戴志雄根本無任何股份出售轉讓之行為，而係戴志雄委託
    劉得充與被告等人為其討債之事實。
  (三)
  (1)證人劉得充又於本院審理時證稱「（審判長問：戴志雄將上
    開燒烤店的股權出賣給你，他說為什麼要出賣的原因為何？
    ）他沒有說。」、「（審判長問：戴志雄賣股權給你的時候
    ，他有無向你說明或你有無問他他在燒烤店的股份一個月或
    一年或一段期間可以賺多少錢？）他沒有說。」、「（審判
    長問：戴志雄賣股權給你的時候，他有無向你說明或你有無
    問他他投資的燒烤店負債的情形？）有，他說店會賺錢，但
    是是禤美晴個人經營的問題，禤美晴在外面欠人家錢，所以
    導致店經營不好。」、「（審判長問：店經營不好，燒烤店
    還有無分利潤給戴志雄？）沒有。」、「（審判長問：戴志
    雄有無看過燒烤店的會計報表或會同會計師或查帳人員查過
    燒烤店的會計報表？）不知道。」、「（審判長問：按照你
    的說法，你是暗指禤美晴有將燒烤店的公款侵占挪作他用的
    情形，你為什麼還肯花180 萬元向戴志雄買股份，而不要求
    戴志雄先把帳查清楚？）我沒有想那麼多。」云云。然180
    萬元以劉得充之資力及所得來說絕非小數，其竟在明知「山
    豬碳烤KTV 美食店」經營不好，甚至負責人禤美晴涉及侵占
    之情形下，尤不要求戴志雄先依法向禤美晴要求強制查帳後
    ，再決定是否投資購買戴志雄之股份，是其所稱之向戴志雄
    購買股份之說，無足採信。
  (2)被告經本院訊問，其陳稱「（審判長問：證人劉得充當時叫
    你投資他怎麼說？）劉得充說山豬燒烤店的生意不錯，他說
    他找幾個朋友一起投資。」、「（審判長問：劉得充說燒烤
    店生意不錯，他有沒有說可以賺錢？）他只有說生意很好，
    他沒有說一定會賺錢。」、「（審判長問：劉得充有無向你
    說明燒烤店沒有辦法派分股利、紅利的事情？）沒有。」、
    「（審判長問：劉得充有無向你說店裡面有人侵占股金挪作
    他用的事情？）他邀我投資的時候沒有講，是之後才講。」
    云云，同樣可見被告在未明瞭「山豬碳烤KTV 美食店」有證
    人劉得充所稱之經營不好、甚至負責人禤美晴涉及侵占之情
    形下，遽而投資30萬元，是其所稱之投資劉得充購得之「山
    豬碳烤KTV 美食店」180 萬元股份中之30萬元云云，同樣無
    足採信，況本院上開已證明劉得充所稱之其向戴志雄購得「
    山豬碳烤KTV 美食店」180 萬元股份乙節係屬虛妄，則被告
    更無從再向劉得充購得其中之30萬元股份。
  (3)證人戴志雄於本院審理時證稱「（審判長問：你當初賣股權
    給劉得充的時候，你有無向他說你在燒烤店的股份一個月或
    一年或多久可以分到多少錢的紅利或股利？）沒有。」、「
    （審判長問：你既然沒有向他說明你在燒烤店股份獲利的情
    形，那有無向他說明你股份虧損的情形？）沒有。我投資燒
    烤店以來，該店其實生意不錯，但是從沒有分過股利或紅利
    ，『但是我沒有將這種情形告知劉得充』。」云云。然證人
    劉得充卻證稱戴志雄有向伊稱禤美晴在外面欠人家錢，所以
    導致店經營不好，因而「山豬碳烤KTV 美食店」沒有無分利
    潤給戴志雄云云，此與證人戴志雄所稱伊從未將「山豬碳烤
    KTV 美食店」未分過股利或紅利予伊之情形告訴劉得充之情
    節，亦相矛盾，可見該二證人就有關其二人出賣、讓受股股
    份之證詞，核無可採。
  (四)證人劉得充於本院審理時又證稱：99年9 月30日晚間11時許
    ，我們這方面共四個人去上開7-11超商前，除了我與被告黃
    煌明、戴志雄之外，還有一個不知名之人去，被告黃煌明沒
    有另外帶十幾個人一起去，我在那邊沒有談事情，我到場後
    就先離開了云云。然查，劉得充所證其已向戴志雄買受「山
    豬碳烤KTV 美食店」180 萬元股份，而被告僅投資其中30萬
    元之情節若屬真實，則劉得充顯然係該日到場之人中占最大
    股份之人，其到場之後竟然沒有參與談判即先離開，核與事
    理不符，更況其又證稱其事先亦未授權和其一起去的被告黃
    煌明或戴志雄或另外一位不知名之人去向禤美晴、謝春芳談
    判，則其不但無法確保其所購得之鉅額股權利益，而且其一
    到場即離去云云顯示其根本無庸到場，是其上開所證，亦無
    足採信。又被告於本院訊問時供稱99年9 月30日晚間11時許
    在上開7-11超商前，戴志雄向禤美晴說其股份已賣給劉得充
    ，要禤美晴直接與劉得充談，是可見被告雖稱不清楚劉得充
    與禤美晴談到什麼內容，然劉得充並非未參與談判甚明，且
    證人戴志雄於本院亦證稱劉得充在上開7-11超商前，有與禤
    美晴談。是證人劉得充對於其有在現場參與談判之事實，諱
    莫如深，甚至作出反於事實之陳述，可見證人劉得充證稱「
    我們這方面共四個人去上開7-11超商前」、「被告黃煌明沒
    有另外帶十幾個人一起去」云云，亦無足資憑信之餘地。
  (五)被告於本院審理時陳稱99年9 月30日晚間戴志雄打電話給伊
    說禤美晴要帶人去向他說「山豬碳烤KTV 美食店」經營權的
    事，叫伊可以去聽聽看，當時伊有二位友人和伊一起喝酒，
    就和伊一起去上開7-11超商云云，然隨即改口稱伊到了上開
    7-11超商後才巧遇伊二位友人云云，是可見其前言不對後語
    ；其又供稱其與劉得充不是一起去現場，戴志雄打電話約伊
    一起去，然其與戴志雄是不同時間到達云云，然證人劉得充
    卻向本院證稱「那一天是戴志雄打電話給我，當天我剛好與
    被告黃煌明在一起，（後稱）戴志雄是打電話給被告黃煌明
    ，我與被告黃煌明在一起，我們就一起去。」云云，而證人
    戴志雄則於本院證稱「我有約黃煌明、劉得充、還有小武、
    還有二個不認識的人（去上開7-11超）。我是用電話和被告
    黃煌明、證人劉得充、小武聯絡，另外二個不認識的人好像
    是跟小武一起去的吧。」、「（審判長問：你是分別打給黃
    煌明、劉得充、小武或叫他們三人其中一人聯絡一人？）我
    分別打電話跟他們聯絡。」、「（審判長問：你、黃煌明、
    劉得充、小武、另二位你不認識的人，分別是怎麼到上開
    7-11門口？）我自己一人騎機車到達，黃煌明、劉得充各自
    開車去，他們都沒有載其他人過去，小武開車去，另二位我
    不認識的人共乘一輛機車過去。」云云。可見該三人對於渠
    等一方至上開7-11現場之人究有幾人、分別係如何到達，均
    相互陳述不一，足證渠等對於渠等一方至現場之人員諱莫如
    深，並因而作出不一致之供陳。矧證人戴志雄於99年12月23
    日偵訊時證稱被告是跟著伊過去的、「（問：黃煌明是否另
    外帶了十幾個人？）是，有人跟他一起去。」等語，更可見
    非僅上開三人所陳相互矛盾，證人戴志雄之偵訊與審理證詞
    亦相互矛盾，益見渠等均避談渠等一方至現場人員之人數及
    是否共同到達現場。
  (六)綜上，本院認被告、證人戴志雄、劉得充三人就上開股權買
    賣及投資之部分均不可採，戴志雄根本無出讓股份之事實，
    而係尋得被告與劉得充等人為其向禤美晴討債，且被告、證
    人戴志雄、劉得充三人對於案發日渠等一方究有何人共至現
    場、係分別或共同至現場、何人與禤美晴談判等重要之情節
    ，所供亦相互矛盾。而上開股權買賣及投資之情節與案發日
    渠等一方人員人數、如何至現場、如何談判等情節，均屬本
    案肇發之重要關係事項，環環相扣，被告、證人戴志雄、劉
    得充三人所言竟有上開重大不一致甚且矛盾之處，是其等所
    言不但均不可信，且反證渠等對於案發日被告欲仗恃人員優
    勢對告訴人禤美晴施加恐嚇之手段及言語之行為加以卸責之
    事實。
  (七)證人謝春芳於本院審理時證稱「（審判長問：99年9 月30日
    晚上11時你與禤美晴是否有去在桃園縣觀音鄉富源村57之2
    號之統一超商門口？）有。」、「（審判長問：你到現場之
    後，其他的人已經來了嗎？）當時其他人還沒有到。」、「
    （審判長問：99年12月9 日偵訊證詞是否實在？）實在。」
    、「（審判長問：99年9 月30日去上開7-11門口的人除了你
    和禤美晴之外，還有幾個人？）戴志雄，其他人我都沒有印
    象，一共有幾個人我不知道，就知道是一群人，都是男生。
    」、「（審判長問：你99年12月9 日偵訊時說戴志雄是和一
    群人一起來，這群人大概有十幾個都是男性，看起來像兄弟
    、混混，你當時有照實講嗎？）有。」、「（審判長問：你
    99 年12 月9 日偵訊時還說這群人裡面有一個人應該就是被
    告黃煌明，他向妳和禤美晴說戴志雄的股份已經轉讓給他，
    不用跟戴志雄談，有無此事？）有。」、「（審判長問：（
    提示偵卷23頁）監視器翻拍照片在右邊穿短袖黑衣服的男子
    就是在你正對面的那個人，就是今天在庭的被告嗎？）是，
    站在樻檯裡面穿黑色衣服就是我，穿紅色衣服的是禤美晴。
    」、「（審判長問：所以你99年9 月30日在上開7-11門口那
    一次之前於99年9 月28日19點33分就已經看過被告本人了，
    是否如此？）對。」、「（審判長問：被告99年9 月30日晚
    上11時在上開7-11門口有沒有說『我是新屋地區老大，找誰
    來談都沒有用，我要派會計來收錢，要接收這間店』？）有
    。」等語，其之所證與其警、偵訊證詞及證人禤美晴之偵訊
    證詞均相符，亦有被告夥同不知名男子於99年9 月28日晚間
    共至「山豬碳烤KTV 美食店」，而為該店監視器於該日晚間
    7 時33分35秒攝下之翻拍照片1 張附卷可稽。證人謝春芳、
    禤美晴之證詞反較證人戴志雄、劉得充之上開證詞為可採。
  (八)綜上所述，被告上開辯詞均無足採，本件事證明確，被告犯
    行足堪認定。
二、核被告所為，係犯刑法第305 條之恐嚇安全罪。爰審酌被告
    仗恃己之身強體壯、糾結多人以造成恐嚇告訴人之態勢、其
    之行為手段對告訴人危害甚深、且其之恐嚇行為係屬暴力討
    債，而該暴力討債之行為又係在未經會計人員查帳之下欲將
    戴志雄之投資全數逕行取回、犯行惡劣等一切情狀，量處如
    主文所示之刑。至證人戴志雄、劉得充二人於本院上開審理
    證詞，均已構成偽證，應由檢察官依法追究。
據上論斷，應依刑事訴訟法第299 條第1 項前段，刑法第305 條
，刑法施行法第1條之1第1項、第2項前段，判決如主文。
本案經檢察官王齡梓到庭執行職務
中    華    民    國   100    年    12    月    14    日
                  刑事第三庭法  官  曾雨明
以上正本證明與原本無異。
如不服本判決應於收受判決後10日內向本院提出上訴書狀，並應
敘述具體理由。其未敘述上訴理由者，應於上訴期間屆滿後20日
內向本院補提理由書(均須按他造當事人之人數附繕本)「切勿逕
送上級法院」。
                            書記官  李靜華
中    華    民    國   100    年    12    月    16    日
附錄法條
刑法第305條
以加害生命、身體、自由、名譽、財產之事，恐嚇他人致生危害
於安全者，處 2 年以下有期徒刑、拘役或 3 百元以下罰金。